

Łukasz Koladko ur. XII '81 / Warszawa

KONTAKT



+48 881 718 466



lukasz.koladko@gmail.com



LinkedIn 8



GoldenLine \mathscr{G}



Behance 8



GitHub &



Porfolio 8

INFORMACJE DODATKOWE

- Ready to relocate
- · Able to start work immediately
- Driving licence (B since 2003)

ZNAJOMOŚĆ JĘZYKÓW

Angielski













HOBBY

Biegi długodyst.

Turystyka aktywna

Książki przygodowe

Koszykówka

Nowe technologie

→ PROFIL

Doświadczony specjalista w zakresie planowania i realizacji projektów tradycyjnych oraz zwinnych z solidnym zapleczem wiedzy IT. Osoba odpowiedzialna i terminowa, której celem zawodowym jest dalszy rozwój w obszarze budowy aplikacji webowych w oparciu o nowoczesne technologie.

--

DOŚWIADCZENIE



[®] CRI Poland Sp. z o.o. 1 year 5 months

Solution Owner / Master Data Specialist

05/2018 - 03/2019

- Wdrożenie ERP Comarch i Office 365 oraz dostosowanie ich do potrzeb organizacji
- Wdrożenie serwera firmowego dla baz danych SQL (SQL Server 2012, SSMS)
- Prace nad utworzeniem firmowej strony internetowej (UX, MySQL, WordPress, Agile/Scrum)
- Pełnomocnictwo w zakresie ochrony danych osobowych i przepływu informacji

Kierownik Projektu

10/2017 - 05/2018

- Prowadzenie projektów kontroli jakości w zespołach 50-150 osobowych (ISO, Lean, Kanban)
- Odpowiedzialność za realizację celów: terminowość, budżet, efektywność



${eta}$ Biuro Podróży Najlepszewakacje.pl

8 years 5 months

Współwłaściciel

01/2009 - 05/2017

- Kierownik zespołu i deweloper w projekcie budowy serwisu wyszukiwarki i sklepu z ofertami turystycznymi wielu tour operatorów, wraz z elementami automatyzacji marketingu (Drupal, HTML, SCSS, Javascript, jQuery, Ajax, PHP, Web service, UX, UI, Graphic design, SEM)
- · Administracja infrastrukturą IT oraz przepływem danych osobowych (hosting www, Cloud)
- Projektowanie grafik i przeprowadzanie kampanii digital w social media (AdWords, Facebook Ads, Twitter, Google+, Get Response, Sales Manago)



Obnum

2 years

Inżynier projektu

02/2007 - 01/2009

- Prace projektowe w biurze konstruktorskim z wykorzystaniem CAD/CAM/CAE
- Projektowanie opakowań produktów i programowanie maszyn CNC



WorkTech

4 years 2 months

Programista i operator maszyn CNC

01/2003 - 02/2007

- Tworzenie oraz aktualizacja dokumentacji produktowej rysunków i specyfikacji
- Programowanie maszyn numerycznych CNC z wykorzystaniem G-code

REALIZOWANE PROJEKTY WWW

 $\begin{tabular}{ll} Najlepszewakacje.pl$\emptyset & Marcinkania.pl \emptyset \\ Pogotowieurlopowe.pl$\emptyset & Altusgeodezja.pl$\emptyset \end{tabular}$

Konstancinochronka.p $\mbox{\em \wp}$ Cri-os.pl $\mbox{\em \wp}$

UMIEJĘTNOŚCI (zróżnicowany stopień znajomości)

Technologie i Frameworki:

HTML5, CSS3, SASS, Bootstrap, JavaScript, jQuerry, Ajax, PHP, REST API, JSON, XML, SaaS

Bazy danych i serwery:

MS SQL, MySQL, Apache, SQL Server 2012

Grafika:

Adobe Illustrator, Adobe Photoshop

IDE:

Visual Studio, Visual Studio Code, Brackets, Aptana, Eclipse

CMS:

Drupal, WordPress, Joomla

Panele analityczne:

Google Ads, Google Analytics, Google Search Console, FB Ads, Power BI

Narzędzia do procesów i raportów:

Trello, Git, npm, Crystal Reports, InVision, Office 365

EDUKACJA



2005 - 2009

Politechnika Warszawska, Mechatronika Inżynier Mechatronik

SZKOLENIA I CERTYFIKATY



AgilePM® (2014) Foundation APMG International



Digital Garage Google LLC



The 7 Habits of Highly Effective People - Franklin Covey PL Sp. z o.o.



The Guide To PRINCE2 Metodea Sp. z o.o.



Negotiation in business Door Group S.A.



Mental training in business Neurolinguistics Institute



VBA in Excel City Lingua



Persuasion strategies and NLP Neurolinguistics Institute

Wyrażam zgodę na przetwarzanie danych osobowych zawartych w mojej ofercie pracy dla potrzeb niezbędnych do realizacji procesu rekrutacji (zgodnie z Ustawą z dnia 29.08.1997 r. o Ochronie Danych Osobowych, Dz. U. Nr 133, poz. 883)